臺灣高等法院高雄分院刑事裁定　　　　　96年度交抗字第61號
抗告人即
異 議 人　　甲○○
上列抗告人因聲明異議案件，不服臺灣高雄地方法院中華民國96
年2 月27日裁定（96年度交聲字第27號），提起抗告，本院裁定
如下：
    主  文
抗告駁回。
    理  由
一、本件抗告意旨略以：抗告人甲○○因為不懂法律之規定，誤
    以為自己係受處分人，而法律係提供人民於權利受侵害時之
    補救方法，自應便民，始能有效保護人權，原裁定尚有違誤
    ，而提起本件抗告云云。
二、原裁定係以：抗告人係對高雄市政府民國96年1 月2 日高市
    府交裁字第32-B00000000號裁決書聲明異議，惟該裁決書（
    處罰）之受處分人為楊勝郎，有上開裁決書在卷可稽，抗告
    人既非受處分人，其所為異議顯不合法律上之程式，且屬無
    從補正，因而依法駁回抗告人之聲明異議等語。
三、按受處分人不服道路交通管理處罰條例第8 條主管機關所為
    之處罰者，依同條例第87條第1 項規定，得於收到裁決書之
    翌日起20日內，向管轄地方法院聲明異議，惟上開規定既規
    定聲明異議之主體為「受處分人」，則若非受處分人而對主
    管機關所為之處罰聲明異議，即非法所准許，故非受處分人
    對於裁罰處分聲明異議，其異議即不合法律上之程式。又交
    通法庭認聲明異議不合法律上之程式，且無從補正者，應以
    裁定駁回之，道路交通案件處理辦法第18條則亦定有明文。
四、經查，本案係楊勝郎所有之YO-8465 號自小客車於95年11月
    26日下午4 時23分在高雄縣鳳楠路與楠陽路口，因「1 、在
    多車道右轉彎不先駛入外側車道；2 、違反處罰條例之行為
    ，拒絕停車接受稽查逃逸」違規，經高雄市政府警察局交通
    警察大隊逕行舉發，並填掣高市警交字第B00000000 號違反
    道路交通管理事件通知單而移送高雄市政府交通局，嗣車主
    楊勝郎未依上開舉發通知單所載自動到案繳納罰鍰，高雄市
    政府乃依法於96年1 月2 日以高市府交裁字第32-B00000000
    號違反道路交通管理事件裁決書，以車主楊勝郎為受處分人
    而予以裁罰，此有該裁決書及高雄市政府交通局對違反道路
    交通管理事件不服裁決聲明異議案移送書各1 紙在卷可稽。
    而本件抗告人甲○○確係對高雄市政府上開違反交通管理事
    件裁決書聲明異議，此亦有抗告人於原審提出之聲明異議狀
    在卷可憑，而上開裁決書之受處分人既係楊勝郎而非本件抗
    告人甲○○，則原審以抗告人並非本件裁決書之受處分人，
    因而以抗告人上開聲明異議為不合法律上之程式，且屬無從
    補正，而駁回抗告人之聲明異議，於法核無不合，抗告人以
    上開抗告意旨指摘原裁定不當，為無理由，應予駁回。
四、據上論結，應依道路交通案件處理辦法第26條，刑事訴訟法
    第412 條，裁定如主文。
中　　華　　民　　國　　96　　年　　4 　　月　　18　　日
                  刑事第八庭    審判長法  官  李炫德
                                      法  官  陳志銘
                                      法  官  簡志瑩
以上正本證明與原本無異。
不得再抗告。
中　　華　　民　　國　　96　　年　　4 　　月　　18　　日
                                      書記官  白蘭
